【裁判字號】    98,簡上,364
【裁判日期】    980824
【裁判案由】    竊盜等
【裁判全文】
臺灣高雄地方法院刑事判決            98年度簡上字第364 號
上  訴  人  臺灣高雄地方法院檢察署檢察官
被      告  乙○○
上列上訴人因竊盜案件，不服本院高雄簡易庭中華民國98年3 月
24日98年度審簡字第1631號簡易判決（聲請簡易判決處刑案號：
97年度偵字第24137 號），提起上訴，本院管轄之第二審合議庭
判決如下：
    主  文
上訴駁回。
乙○○緩刑貳年。
   事實及理由
一、本件被告乙○○所犯為死刑、無期徒刑、最輕本刑為3 年以
    上有期徒刑以外之罪，其於本院審理程序進行中，就被訴事
    實為有罪之陳述，經審判長告知簡式審判程序之旨，並聽取
    當事人之意見後，本院合議庭裁定進行簡式審判程序，合先
    敘明。
二、本案經本院審理結果，認第一審判決認事用法及量刑均無不
    當，應予維持，並引用第一審判決書記載之事實、證據及理
    由（如附件，含檢察官起訴書）。
三、檢察官上訴意旨略以：被告犯竊盜及不正利用付款設備犯行
    ，犯後於第1 次偵訊中未予坦承、浪費司法資源並造成告訴
    人財產、精神上之損害與原審分別就被告所犯竊盜罪部分判
    處拘役20日、不正利用付款設備罪部分判處有期徒刑3 月，
    量刑顯不相當，依告訴人之請求上訴，請求將原判決撤銷，
    更為適當之判決等語。
四、本院認原審之認事用法既無違誤，且原審已審酌被告未經授
    權，即竊取告訴人丙○○之信用卡，並持該信用卡提款，影
    響告訴人權益等一切具體情狀為謹慎之裁量，並無違法或然
    失出失入各情，亦無何科罰與罪責不相當或有違比例原則之
    瑕疵可指，檢察官循告訴人之請求提起上訴，指摘原審法院
    量刑過輕，為無理由，應予駁回。惟念被告與告訴人於本院
    審理中業已達成和解，告訴人亦於書狀中表明不予追究之意
    ，有本院簡易庭調解筆錄、告訴人刑事聲請變更期日狀各1
    份附卷可稽（見本院簡上卷第25頁、第38頁），衡以上訴人
    前未曾受有期徒刑以上刑之宣告，有臺灣高等法院被告全國
    前案紀錄表1 份在卷足按（見本院簡上卷第12頁～第14頁）
    ，本院審酌其因一時失慮，致罹刑章，經此偵、審程序，當
    知所警惕，信無再犯之虞，認前開所宣告之刑以暫不執行為
    適當，爰併諭知緩刑2 年，以啟自新。
據上論斷，應依刑事訴訟法第455 條之1 第1 項、第3 項、第36
4 條、第368 條、第273 條之1 第1 項、第299 條第1 項前段，
刑法第74條第1 項第1 款，判決如主文。
本案經檢察官甲○○到庭執行職務。
中    華    民    國    98     年    8    月    24    日
                刑事第十八庭  審判長法  官   蔡廣昇
                                    法  官   黃繼瑜
                                    法  官   王  琁
上正本證明與原本無異
不得上訴。
中    華    民    國    98    年    8     月    24    日
                                    書記官   黃國忠


司法院資訊處製作；財團法人民間司法改革基金會備份。
